【裁判字號】    89,交易,51
【裁判日期】    890829
【裁判案由】    業務過失傷害
【裁判全文】
臺灣基隆地方法院刑事判決                          八十九年度交易字第五一號
    公  訴  人  臺灣基隆地方法院檢察署檢察官
    被      告  甲○○
    選任辯護人  黃丁風
右列被告因過失傷害案件，經檢察官提起公訴( 八十九年度偵字第一七０三號 )，本
院判決如左：
    主      文
甲○○從事業務之人，因業務上之過失傷害人致重傷，處拘役拾日，如易科罰金以
佰元折算壹日。
    事      實
一、甲○○為玉豐漁具行負責人，以貨車載運漁具為附屬之業務，為從事業務之人，
    於八十九年三月十四日下午十時許，駕駛車牌Ｋ九─三八三七號自用小貨車，沿
    基隆市○○路，往市區方向行駛，途經該路四六二號前，理應注意汽車行經彎道
    時，應減速慢行，作隨時停車之準備，並在劃有分向限制線之雙向二車道路段行
    駛時，不得駛入來車之車道內，依當時情形，又無不能注意之情事，甲○○竟疏
    於注意，貿然以時速三十公里之速度跨越分向限制線行駛，適陳清雲亦疏未注意
    酒後騎乘車牌Ｌ０Ｔ─一五二號重機車，並以時速六、七十公里之速度，超速行
    駛，由對向沿著快車道駛來，迨兩車駛近時，因陳清雲之機車左側與甲○○貨車
    之左後輪胎發生擦撞，致陳清雲人車倒地後，受有左側硬膜下出血，呼吸衰竭，
    目前呈植物人狀態等重傷害，甲○○於車禍發生後，留在現場，並向處理員警自
    首，表示自己係肇事者。
二、案經甲○○自首暨陳清雲之妻乙○○訴請台灣基隆地方法院檢察署檢察官偵查起
    訴。
    理      由
一、訊據被告甲○○固坦承於右揭時地發生車禍致被害人陳清雲受傷之情事，唯矢口
    否認有何過失犯行，並辯稱該地段係彎道，伊於三十公尺前即看見被害人，在十
    公尺前轉彎不過來，直接撞到伊車後輪，伊遵循車道行駛，並無過失云云，然查
    ，依警繪現場圖觀之，肇事地點係彎道，機車撞擊後，刮地七．七公尺，而刮地
    痕之起點距左側分向線０．一公尺之被害人車道上，顯見最初撞擊地點係被告之
    車輛已跨越分向限制線行駛，又被告自承於三十公尺外，即發現被害人，應有充
    裕之時間，自其車道向外側閃避，被告竟於筆事時仍跨越分向限制線行駛，益證
    其於三十公尺外行駛時，即已侵入來車道行駛，至閃避不及肇事，所辯不足採信
    ，此外並有道路交通事故調查表，現場照片附卷可稽。再被害人受傷時，顱內出
    血合併呼吸衰竭，昏迷指數三分，本院於八十九年六月二十日至長庚醫院基隆分
    院訊問證人即該院主治醫師林忠順亦證稱被害人依目前狀況無法自行處理生活起
    居，能否醫治尚需長期之觀察及治療後才可確定等語，被害人確因本件車禍致呈
    植物人狀態之重傷害，並有該院診斷書二紙可按。
二、汽車行經彎道時，應減速慢行，作隨時停車準備，又按汽車在劃有分向限制線之
    路段，不得駛入來車之車道內，道路交通安全規則第九十三條第一項第四款、第
    九十七條第二款分別定有明文，被告駕車行經彎道及劃有分向限制線之路段，自
    應注意上述規定，依當時情形，又無不能注意情事，竟貿然以時速三十公里之速
    度，跨線行駛，而發生車禍，致被害人重傷害，其有過失甚明，被害人酒後（血
    液中酒精濃度一００ＭＧ＼ＤＬ）超速駕車，固亦有過失，唯無解免被告之刑責
    。且被害人之重傷害與被告之過失行為間，具有相當因果關係，被告之犯行堪以
    認定。
三、查被告係漁具行負責人，平日以Ｋ九─三八三七號小貨車載運漁具，業據其供明
    在卷，其載貨行為，係附屬之業務，為從事業務之人，核其所為，係犯刑法第二
    百八十四條第二項後段之業務過失致重傷害罪，又被告於肇事後，即留在現場，
    並向處理現場之警員自首，表示係肇事者，業據證人即處理現場之警員羅健中於
    本院審理時結證無訛，並已接受裁判，應依刑法第六十二條規定減輕其刑。爰審
    酌被告與被害人之過失程度（比例為三：七），所造成損害，犯後態度及尚未與
    被害人達成民事和解賠償損害等一切情狀，量處如主文所示之刑，並諭知易科罰
    金之折算標準。
據上論斷，應依刑事訴訟法第二百九十九條第一項前段，刑法第二百八十四條第二項
後段、第六十二條、第四十一條、罰金罰鍰提高標準條例第一條前段，第二條判決如
主文。
本案經檢察官周啟勇到庭執行職務。
中      華      民      國      八十九      年      八    月    二十九  日
                              臺灣基隆地方法院刑事第三庭
                                      法  官  林  火  炎
右正本證明與原本無異。
對於本件判決如有不服，應於收受送達後十日內，向本院提出上訴狀，上訴於臺灣高
等法院，並按他造當事人之人數附具繕本。
                                      書記官  王  月  娥
中    華      民      國      八十九      年      九    月      二    日
附錄論罪法條：
刑法第二百八十四條第二項：
從事業務之人，因業務之過失傷害人者，處一年以下有期徒刑、拘役或一千元以下罰
金。致重傷者，處三年以下有期徒刑、拘役或二千元以下罰金。


司法院資訊處製作；財團法人民間司法改革基金會備份。
